臺灣板橋地方法院刑事判決　　　　　　 94年度訴緝字第163號
公　訴　人　臺灣板橋地方法院檢察署檢察官
被　　　告　丙○○
上列被告因違反毒品危害防制條例案件，經檢察官提起公訴（臺
灣板橋地方法院檢察署九十三年度核退毒偵字第七二八號），暨
移送併案審理（臺灣新竹地方法院檢察署九十三年度毒偵字第一
二七六號），被告於審判程序認罪，本院以簡式審判程序判決如
下：
    主  文
丙○○連續施用第壹級毒品，累犯，處有期徒刑玖月，海洛因壹
包（淨重零點壹公克）沒收銷燬之。又連續施用第貳級毒品，累
犯，處有期徒刑陸月，安非他命玖包（淨重點壹公克）及安非
他命壹包（淨重零點陸公克）均沒收銷燬。應執行有期徒刑壹年
，海洛因壹包（淨重零點壹公克）、安非他命玖包（淨重點壹
公克）及安非他命壹包（淨重零點陸公克）均沒收銷燬。
    事  實
一、丙○○前於民國九十一年間因施用毒品案件，經送觀察、勒
    戒後，認無繼續施用毒品之傾向，而於九十一年四月十一日
    釋放出所，並經臺灣板橋地方法院檢察署檢察官於九十一年
    四月十二日以九十年度毒偵字卷二七○七號不起訴處分確定
    。又於九十二年間再犯施用毒品案件，經送觀察、勒戒後，
    認有繼續施用毒品之傾向，經依本院裁定入戒治處所接受強
    制戒治後，業於九十二年九月二十二日停止戒治釋放出所，
    同時交付保護管束，其保護管束期間至九十三年四月二日為
    止，而其此次施用毒品犯行，經檢察官提起公訴後，則經本
    院於九十二年六月十二日以九十二年度簡字第一一九○號判
    處有期徒刑五月，如易科罰金以三百元折算一日，並於同年
    七月七日確定，復於九十三年五月二十四日易科罰金執行完
    畢。詎猶不思戒除毒癮，竟分別基於施用第一級毒品海洛因
    及施用第二級毒品安非他命之概括犯意，於前揭強制戒治執
    行完畢釋放後五年內之下列時間，為下列行為：
    (一)丙○○於九十三年四月七日十八時許，在臺北縣蘆洲市○
      ○街一０八巷二八之二號五樓租屋處，以燒烤內裝安非他
      命之吸食器後吸入煙霧之方式，施用第二級毒品安非他命
      一次。
    (二)丙○○於九十三年五月六日晚間某時許，在前揭蘆洲市租
      屋處，以將摻有第一級毒品海洛因之液體透過注射針筒注
      入體內之方式，施用第一級毒品海洛因一次。又於同日晚
      間某時許在同址，以燒烤內裝安非他命之吸食器後吸入煙
      霧之方式，施用第二級毒品安非他命一次。嗣經警於九十
      三年五月七日十八時三十分許，在上址當場查獲丙○○及
      其夫乙○○，並扣得海洛因一包（淨重○．一公克）、安
      非他命九包（淨重三．一公克）、安非他命吸食器一組、
      注射針筒二支、分裝杓二支、分裝袋二０九個、止血帶一
      條及電子磅秤一台等物。
    (三)丙○○於九十三年十月二十九日傍晚某時許，在新竹市○
      ○○街四十八巷七號十一樓之三居所內，以將摻有第一級
      毒品海洛因之液體透過注射針筒注入體內之方式，施用第
      一級毒品海洛因一次。又於同日傍晚某時許在同址，以燒
      烤內裝安非他命之吸食器後吸入煙霧之方式，施用第二級
      毒品安非他命一次。嗣經警於九十三年十月二十九日十八
      時二十分許，在上址當場查獲丙○○及乙○○，並扣得乙
      ○○所有之安非他命一包（淨重０點六公克）、吸食器一
      組、注射針筒二支、ＭＤＭＡ藥丸五顆等物。
二、案經臺北縣政府警察局三重分局報請臺灣板橋地方法院檢察
    署檢察官偵查起訴，暨新竹市警察局第一分局報請臺灣新竹
    地方法院檢察署偵查後移送併案審理。
    理  由
一、上揭犯罪事實，業據被告丙○○於本院審理時坦承不諱，核
    與證人林昭伶於警詢時稱被告丙○○有施用毒品等語相符（
    臺灣新竹地方法院檢察署九十三年度毒偵字第一二七六號卷
    第十四頁），其於九十三年五月七日遭警查獲後所採集之尿
    液，經送請臺灣檢驗科技股份有限公司檢驗後，其初步檢驗
    結果呈安非他命類及鴉片類陽性反應，確認檢驗結果為安非
    他命類陰性反應、嗎啡陽性反應，有該公司所出具之濫用藥
    物尿液檢驗報告（臺灣板橋地方法院檢察署九十三年度核退
    毒偵字第七二八號卷第四頁）附卷可稽，其中安非他命類部
    分經確認檢驗雖呈陰性反應，惟仍驗有少量甲基安非他命反
    應，可知此部分確認檢驗雖呈陰性反應，然應係被告施用數
    量較少或代謝較快所致，仍與前揭被告自白相符。另被告於
    九十三年十月二十九日遭警查獲後所採集之尿液，經送請憲
    兵司令部刑事鑑識中心鑑驗後，有煙毒（嗎啡）及甲基安非
    他命反應，有該刑事鑑識中心鑑驗通知書（臺灣新竹地方法
    院檢察署九十三年度毒偵字第一二七六號卷第五七頁）在卷
    可查，並有本院勘驗筆錄為證，及前揭犯罪事實欄所載扣案
    物品可資參佐，復參以被告前即有多次施用毒品經觀察勒戒
    、強制戒治、徒刑宣告及執行之前案紀錄，而施用海洛因及
    安非他命之成癮性極高，完全戒除不易，堪認其自白屬實。
    次查，被告前於九十一年間因施用毒品案件，經送觀察、勒
    戒後，認無繼續施用毒品之傾向，而於九十一年四月十一日
    釋放出所，並經臺灣板橋地方法院檢察署檢察官於九十一年
    四月十二日以九十年度毒偵字卷二七○七號不起訴處分確定
    。又於九十二年間再犯施用毒品案件，經送觀察、勒戒後，
    認有繼續施用毒品之傾向，經依本院裁定入戒治處所接受強
    制戒治後，業於九十二年九月二十二日停止戒治釋放出所，
    同時交付保護管束，其保護管束期間至九十三年四月二日為
    止，有臺灣高等法院被告前案紀錄表、本院九十二年度簡字
    第一一九０號判決書及臺灣板橋地方法院檢察署九十年度毒
    偵字卷二七○七號不起訴處分書各一份附卷可參，其於強制
    戒治執行完畢釋放後五年內，再犯施用毒品犯行事證明確，
    應依法予以論罪科刑。
二、核被告丙○○所為，係犯毒品危害防制條例第十條第一項之
    施用第一級毒品罪，及同條例第十條第二項之施用第二級毒
    品罪。其因施用而持有第一、二級毒品之低度行為，應分別
    為其施用之高度行為所吸收，不另論罪。又被告先後二次施
    用第一級毒品犯行，以及三次施用第二級毒品犯行，各均時
    間緊接，且所犯亦各為構成要件相同之罪，顯分別係基於概
    括犯意反覆為之，為連續犯，應依刑法第五十六條各僅論以
    一罪，並加重其刑。另前揭犯罪事實(三)部分犯行雖未據起訴
    ，惟因與已起訴部分有連續犯之裁判上一罪關係，應為起訴
    效力所及，本院自應併予審究。次按連續行為之終了，又在
    另一犯罪之有期徒刑執行完畢後五年以內，自仍無解於累犯
    罪之成立（最高法院三十三年上字第一五七七號判例參照）
    。本案犯罪事實(一)、(二)部分之犯行，雖係在本院九十二年度
    簡字第一一九０所判處之五月有期徒刑執行完畢前所犯，然
    前揭犯罪事實(三)部分之犯行，則係在該有期徒刑執行完畢釋
    放後五年內所為，依據前揭判例意旨，仍應構成累犯，應依
    法遞加重其刑。其所犯前開二罪之行為個別、分法不同且罪
    名互殊，顯係基於個別犯意所為，應予分論併罰之。爰審酌
    被告犯罪之動機目的，智識程度（國中肄業），施用毒品非
    但戕害身心，亦危害社會秩序，以及被告犯後坦承犯行，庭
    訊時態度良好等一切情狀，量處如主文所示之刑，並定其應
    執行之刑。末查前揭犯罪事實(二)所示扣案物品，其中海洛因
    一包（淨重○．一公克）及安非他命九包（淨重三．一公克
    ）分屬毒品危害防制條例所規範之第一、二級毒品，有初步
    鑑驗報告單二紙附卷可稽（臺灣板橋地方法院檢察署九十三
    年度核退毒偵字第七二八號卷第十二頁）附卷可參，不問屬
    於被告與否，均應依同條例第十八條第一項前段沒收銷燬之
    。其餘扣案之安非他命吸食器一組、注射針筒二支、分裝杓
    二支、分裝袋二０九個、止血帶一條及電子磅秤一台等物，
    訊據被告否認為其所有，係友人綽號「阿龍」之成年男子所
    有等語，核與另案被告乙○○所述相符，且無證據可證明此
    等物品為被告所有之物，爰不對之諭知沒收。又前揭犯罪事
    實(三)所示扣案物品，其中安非他命一包（淨重０．六公克）
    因屬毒品危害防制條例所規範之第二級毒品，不問屬於被告
    與否，應依同條例第十八條第一項前段沒收銷燬之。其餘扣
    案之吸食器一組及注射針筒二支，乃另案被告乙○○所有之
    物，業據被告丙○○及乙○○供述明確，至於ＭＤＭＡ藥丸
    五顆，則與本案無關，爰不諭知沒收。
三、末按除被告所犯為死刑、無期徒刑、最輕本刑為三年以上有
    期徒刑之罪或高等法院管轄第一審案件者外，於前條第一項
    程序進行中，被告先就被訴事實為有罪之陳述時，審判長得
    告知被告簡式審判程序之旨，並聽取當事人、代理人、辯護
    人及輔佐人之意見後，裁定進行簡式審判程序，刑事訴訟法
    第二百七十三條之一定有明文。查本件被告所犯施用第一級
    毒品罪之法定本刑為「六月以上五年以下有期徒刑」，施用
    第二級毒品罪之法定本刑為「三年以下有期徒刑」，均非最
    輕本刑三年以上之罪，且被告於九十四年十月二十日本院審
    判程序中就被訴事實為有罪之陳述，經審判長告知被告簡式
    審判程序之旨，被告及公訴人對於本件改依簡式審判程序審
    理亦均表示無意見，是本院合議庭即依前揭刑事訴訟法規定
    ，裁定改由受命法官獨任進行簡式審判程序，附此說明。
據上論斷，應依刑事訴訟法第二百九十九條第一項前段、第二百
七十三條之一，毒品危害防制條例第十條第一項、第二項、第十
八條第一項前段，刑法第十一條前段、第五十六條、第五十一條
第五款、第四十七條，判決如主文。
本案經檢察官甲○○到庭執行職務
中　　華　　民　　國　　94　　年　　10　　月　　31　　日
                  刑事第八庭法  官?楊  明  佳
上列正本證明與原本無異。
如不服本判決，應於判決送達後十日內向本院提出上訴狀（應附
繕本），上訴於臺灣高等法院。
                            書記官  黃  炎  煌
中　　華　　民　　國　　94　　年　　10　　月　　31　　日
附錄法條：
毒品危害防制條例第十條
施用第一級毒品者，處六月以上五年以下有期徒刑。
施用第二級毒品者，處三年以下有期徒刑。
